# 请教陈版，专门利息资本化按项目分摊问题

提问人：pandatry 时间：2021-05-17 10:44:45
[简化案例]甲公司于2019/6借入一笔专门借款，金额为 10 亿元，期限为 10 年。借款合同约定专门用于ABC三个基建项目，但未规定各个项目使用的具体金额。
截止 20201231 资产负债表日，项目A于2020/5完工，项目B于2020/10完工，项目C于年末仍在建，三个项目相互独立。
甲公司无法划分各个项目占用资金的情况，按照项目的建设面积分摊利息，其中项目A占20%，项目B占40%，项目C占40%。
甲公司将2020/5之后借款利息的20%，以及2020/10之后借款利息的60%作为费用化，40%在建部分的利息仍资本化。
请教一下，这种按项目分别停止资本化的做法是否合理呢？
[准则依据] CAS17借款费用
第十四条 购建或者生产的符合资本化条件的资产的各部分分别完工，且每部分在其他部分继续建造过程中可供使用或者可对外销售，且为使该部分资产达到预定可使用或可销售状态所必要的购建或者生产活动实质上已经完成的，应当停止与该部分资产相关的借款费用的资本化。

回答人：chenyiwei
如果这三个项目均符合上述第十四条所指的“每部分在其他部分继续建造过程中可供使用或者可对外销售，且为使该部分资产达到预定可使用或可销售状态所必要的购建或者生产活动实质上已经完成”的条件，则总体来看未见重大不合理之处。关键是看分摊比例按照建设面积分摊是否合理，是否还有其他更合理的分摊基础。